【裁判字號】    91,上易,2922
【裁判日期】    920514
【裁判案由】    就業服務法
【裁判全文】
臺灣高等法院刑事判決                          九十一年度上易字第二九二二號
    上  訴  人
    即  被  告  晹祥工程有限公司
    代  表  人  甲○○
右上訴人因就業服務法案件，不服臺灣臺北地方法院九十一年度簡上更字第一號，中
華民國九十一年八月三十日第一審判決（聲請簡易判決處刑案號：臺灣臺北地方法院
檢察署八十八年度偵字第一五五七八號），提起上訴，本院判決如左：
    主  文
上訴駁回。
    理  由
一、按案件已經確定者，除符合聲請再審或非常上訴之情形外，不得聲明不服。又提
    起上訴，應自判決送達後十日內為之，送達文書除刑事訴訟法第一編第六章關於
    「送達」有特別規定外，準用民事訴訟法之規定，刑事訴訟法第三百四十九條、
    第六十二條分別定有明文。準此，依民事訴訟法第一百三十六條之規定，送達於
    應受送達人之事務所或營業所為之，對於法定代理人之送達，亦得於當事人本人
    之事務所或營業所行之。又第二審法院認為上訴有第三百六十二條前段之情形者
    ，應以判決駁回之，刑事訴訟法第三百六十七條明文規定之，且依該條文所為之
    判決得不經言詞辯論為之，亦為同法第三百七十二條所明定。
二、經查，本件被告晹祥工程有限公司之營業所在地係在臺中市○區○○路一段一三
    八巷一二之三號，此為其代表人甲○○所陳明在卷，並有公司登記事項卡一紙（
    參臺灣臺北地方法院檢察署八十八年度偵字第一一八一０號偵查卷第二十八頁）
    、原審筆錄、送達證書在卷可按。原審判決後，囑託郵務機關依上開營業所送達
    文書，於八十九年三月二十七日投遞，因未獲會晤本人收受，乃將應送達之文書
    寄存於臺中市警察局第一分局民權派出所以為送達，此有送達證書一紙在卷可按
    三十八條規定，該送達即已合法生效，被告自是日起（即八十九年三月二十七日
    ）收受原審法院判決之送達，其上訴期間自翌日起算截至八十九年四月六日（星
    期四）即已屆滿，且被告營業所在臺中市，依法院訴訟當事人在途期間標準，其
    在途期間有二日可資扣除，按之上開規定，其上訴期間至八十九年四月八日為最
    後屆滿日，其期間之末日為星期六，順延至星期一，則按之上開規定，其上訴期
    間至八十九年四月十日為最後屆滿日，茲竟遲至八十九年四月十三日始向原審法
    院提起上訴，已逾十日期間，其上訴權已經喪失，且無從補正。
三、原審本於同上見解，認定本件被告經台灣台北地方法院台北簡易庭第一審判決後
    上訴權已經喪失，且無從補正，依法駁回其上訴，並不經言詞辯論，核無不合。
    上訴人上訴意旨以：本件曾經原審合議庭適用通常程序為第一審判決，足見本件
    得上訴於本院，並以依上訴人實際至派出所收受判決書之時間計算，上訴人對於
    台北簡易庭第一審判決之上訴並未逾期等語，提起上訴，揆之前開說明，為無理
    由，應予駁回，並不經言語辯論。
據上論斷，應依刑事訴訟法第三百六十八條、第三百七十二條，判決如主文。
中      華      民      國    九十二    年      五      月     十四     日
                              臺灣高等法院刑事第二十庭
                                  審判長法  官  葉  麗  霞
                                        法  官  李  春  地
                                        法  官  鄧  振  球
右正本證明與原本無異。
不得上訴。
                                        書記官  洪  秋  帆
中      華      民      國    九十二    年      五      月     十六     日


司法院資訊處製作；財團法人民間司法改革基金會備份。
